【裁判字號】    99,交聲,2771
【裁判日期】    990930
【裁判案由】    交管條例聲異
【裁判全文】
臺灣板橋地方法院交通事件裁定        99年度交聲字第2771號
原處分機關  交通部公路總局臺北區監理所板橋監理站
異  議  人
即受處分人  乙○○
上列受處分人因違反道路交通管理處罰條例案件，對於交通部公
路總局臺北區監理所板橋監理站中華民國99年8 月24日所為之板
監裁字第裁41-A01XAV101號處分（原舉發案號：北市警交大字第
A01XAV101 號）聲明異議，本院裁定如下：
    主  文
異議駁回。
    理  由
一、原處分意旨略以：異議人即受處分人乙○○於民國99年4 月
    17日晚間10時23分許，騎乘車號889-EDN 號重型機車，行經
    有燈光號誌管制之臺北市○○路○段與基河路口闖紅燈，經
    臺北市政府警察局士林分局員警攔停製單舉發，爰依道路交
    通管理處罰條例第53條第1 項，處罰鍰新臺幣（下同）
    1,800 元，並依同條例第63條第1 項第3 款（原處分漏引第
    3 款，應予補充）規定，記違規點數3 點。
二、聲明異議意旨則稱：異議人當日沿承德路北往南方向直行，
    行經承德路五段與基河路口時，在路口停止線等待紅燈，當
    燈號轉換成綠燈時，才與眾多機車一同起步駛入上開路口，
    異議人並無闖紅燈之違規行為。惟異議人經過上開路口約20
    公尺，員警卻由後方開啟警報器將異議人攔停，並開單舉發
    異議人闖紅燈，異議人深感莫名其妙，員警舉發違規事項殊
    與事實不符，相關採證資料亦嫌不足。為此聲明異議，請求
    撤銷原處分等語。
三、按汽車駕駛人，行經有燈光號誌管制之交岔路口闖紅燈者，
    處1,800 元以上5,400 元以下罰鍰，並記違規點數3 點，道
    路交通管理處罰條例第53條第1 項、第63條第1 項第3 款分
    別定有明文。
四、經查：
(一)、異議人於99年4 月17日晚間10時23分許，騎乘車牌號碼889-
    EDN 號重型機車，行經有燈光號誌管制之臺北市○○路○段
    與基河路口闖紅燈（沿承德路北往南方向直行），為警當場
    攔停製單舉發等事實，有臺北市政府警察局99年4 月21日北
    市警交大字第A01XAV101 號舉發違反道路交通管理事件通知
    單影本、臺北市政府警察局士林分局99年5 月25日北市警士
    分交字第09931471000 號函各1 份附卷可稽，異議人對於其
    曾於前開時間騎乘上開重型機車行經前述路口乙節亦不爭執
    。
(二)、本案違規之情節，復經證人即舉發警員甲○○於本院調查時
    具結證稱：伊當日駕駛警車沿基河路東往西方向行駛，行至
    承德路與基河路路口時，伊在基河路上停等紅燈，俟基河路
    上之燈號變為綠燈後，伊起步欲左轉進入承德路往南方向，
    伊駛入上開路口中央安全島處準備左轉時，見到異議人騎乘
    機車闖紅燈，由承德路北往南方向直行過來超過伊車前，當
    時基河路上之燈號還是綠燈，承德路上之燈號則是紅燈，與
    異議人同行向之其他車輛均在停等紅燈，僅有異議人一輛機
    車闖紅燈。伊一轉到承德路上，就開啟警車警報器，示意異
    議人停車，異議人也立即停車，因當時承德路南北向之燈號
    仍係紅燈，且承德路最外側車道係機車專用道，伊怕阻礙交
    通，因此等下一個路口變綠燈時，伊即與異議人轉到承德路
    與士商路口旁的空地，伊告知異議人闖紅燈之違規事實並開
    單舉發，當時異議人爭執其並未闖紅燈，並拒絕簽收罰單，
    伊有依法告知異議人應到案之時間及地點等語（見本院99年
    9 月24日訊問筆錄）。審諸證人就本件舉發之經過，於本院
    訊問時到庭結證綦詳如上，其證述過程明確而完整，且無不
    合常情之處，顯見其記憶深刻，應無誤判之虞。又警員執行
    公務時，本身即受有行政懲處責任之監督，且其到庭具結作
    證，更係以刑事責任擔保其證言之真實性，而證人甲○○與
    異議人間素不相識，並無任何怨隙，證人甲○○衡情應無設
    詞攀誣異議人之理，其所為前開證詞足堪採信。又異議人對
    於其遭警員自後方開啟警示器攔停之事實自承在卷，若依異
    議人所辯，其原係在承德路上停等紅燈，俟轉換成綠燈後，
    方與其他多部車輛一同起步，其並無闖紅燈之違規情節，則
    員警在其後方鳴響警報器，其何能得知員警攔停之對象即係
    其本人，而非其餘同行之車輛或民眾，並因此立即停車接受
    稽查，此顯與常情有悖，足見異議人所辯不足採信，證人甲
    ○○證稱當時違規闖越紅燈之車輛僅有異議人之機車，方屬
    實情。
五、綜上所述，本件異議人上開違規事證已足堪認定。原處分機
    關依據前揭道路交通管理處罰條例第53條第1 項、第63條第
    1 項第3 款之規定，裁處異議人罰鍰1,800 元，並記違規點
    數3 點，核無違誤。本件異議人之異議為無理由，應予駁回
    。
六、據上論斷，應依道路交通案件處理辦法第19條，裁定如主文
    。
中    華    民    國    99    年    9     月    30    日
                      交通法庭  法  官  吳佳穎
以上正本證明與原本無異
如不服本裁定應於送達後5日內向本院提出抗告狀
                                書記官  黃炎煌
中    華    民    國    99    年    9     月    30    日

司法院資訊處製作；財團法人民間司法改革基金會備份。
